# 向证券公司融资购入股票等金融资产的会计处理及披露要求

提问人：qqq2006 时间：2017-02-28 08:44:44
请问陈版及各位老师，A有限责任公司在B证券公司开户购入股票等金融资产，在B公司信用账户自证券公司借入资金购入金融资产，融资购入的证券与借入的资金是否应同时确认资产和负债？借入资金的费用应确认为财务费用？资产负债应披露为哪些报表项目？

回答人：chenyiwei
《企业会计准则解释第 4 号》第九条：
九、企业发生的融资融券业务，应当执行何种会计标准？ 答：融资融券业务，是指证券公司向客户出借资金供其买入证券或者出借证券供其卖出，并由客户交存相应担保物的经营活动。企业发生的融资融券业务，分为融资业务和融券业务两类。 关于融资业务，证券公司及其客户均应当按照《企业会计准则第 22 号--金融工具确认和计量》有关规定进行会计处理。证券公司融出的资金，应当确认应收债权，并确认相应利息收入；客户融入的资金，应当确认应付债务，并确认相应利息费用。 关于融券业务，证券公司融出的证券，按照《企业会计准则第 23 号--金融资产转移》有关规定，不应终止确认该证券，但应确认相应利息收入；客户融入的证券，应当按照《企业会计准则第 22 号--金融工具确认和计量》有关规定进行会计处理，并确认相应利息费用。 证券公司对客户融资融券并代客户买卖证券时，应当作为证券经纪业务进行会计处理。 证券公司及其客户发生的融资融券业务，应当按照《企业会计准则第 37 号--金融工具列报》有关规定披露相关会计信息。 本解释发布前融资融券业务未按照上述规定进行处理的，应当进行追溯调整，追溯调整不切实可行的除外。
融资业务比较简单，就是证券公司向客户发放贷款，不管是证券公司还是客户双方的会计核算都没有特殊问题。

提问人：qqq2006 时间：2017-03-01 08:43:16
证券公司 1 年期借款可以确认为短期借款吧？

回答人：chenyiwei
可以。